臺灣彰化地方法院刑事判決　　　　　　　　　　　　九十一年度訴字第一三一號
　　公　訴　人　臺灣彰化地方法院檢察署檢察官
　　被　　　告　甲○○
右列被告因妨害公務案件，經檢察官提起公訴（九十一年度偵字第五０二五號），本
院判決如左：
        主  文
甲○○於公務員依法執行職務時，當場侮辱，累犯，處有期徒刑參月；又損害公務員
職務上掌管之物品錄音機，累犯，處有期徒刑捌月。應執行有期徒刑玖月。
        事  實
一、甲○○有麻藥、竊盜、恐嚇取財等前科，最後一次於民國九十年三月十九日因恐
    嚇取財案件，經最高法院於九十一年四月十七日判處有期徒刑一年確定，同年七
    月二十二日執行完畢（判決確定前羈押二百六十日）。仍不知警惕，於九十一年
    七月三十日十五時十分許，在彰化縣花壇鄉大厝巷三號富美宮內，因施用強力膠
    （此部分另由警依社會秩序維護法裁處）為民眾丙○報警處理，適彰化縣警察局
    彰化分局花壇分駐所值勤警員馮大慶、翁民慶接獲通報，即著制服駕駛警用巡邏
    車前往處理。詎甲○○明知馮大慶、翁民慶係警員且正在執行公務中，竟於該二
    警員請其出示證件盤查時，即當場口出三字經「幹你娘ＧＹ」等語辱罵馮大慶、
    翁民慶等二員警。馮大慶見狀乃拿出錄音機要錄音，甲○○竟另行基於妨害公務
    之犯意，上前以右拳將馮大慶職務上掌管之錄音機打落地上而損壞，同時出手、
    抬腳毆打馮大慶，致馮大慶胸部遭毆擊四、五下，而受有右前胸挫傷及右手肘瘀
    腫等傷害（傷害部分未據告訴），並轉身將翁民慶所有置於神桌上之墨鏡握住捏
    壞（毀損部分未據告訴），翁民慶旋即取出手銬上前欲銬住甲○○時，甲○○仍
    出拳抗拒，致翁民慶上衣左手衣袖鈕扣掉落，而對公務員依法執行職務時，施以
    強暴手段。嗣經馮大慶、翁民慶與在旁民眾協助，始將甲○○制服，並扣得裝有
    強力膠之塑膠袋及強力膠空盒各一個（經警依社會秩序維護法移送本院另案處理
    ）。
二、案經彰化縣警察局彰化分局報請台灣彰化地方法院檢察署檢察官偵查起訴。
        理  由
一、訊據被告甲○○固坦承有辱罵到場處理警員與損壞錄音機及致警員翁民慶上衣左
    手衣袖鈕扣掉落，惟矢口否認有前揭犯行，辯稱：伊並未吸食強力膠，係警員罵
    伊，伊才回罵，且上開物品也是不小心損壞，另因警察先打伊，才會還手云云。
    惟查：（一）右揭犯罪事實，業據到場處理警員馮大慶、翁民慶分別於偵審中指
    述綦詳。（二）證人丙○於警訊中證稱：伊目擊甲○○在富美宮內王爺神像桌旁
    以手拿塑膠袋，內裝強力膠，用口鼻在吸食強力膠，才立即報警處理；警員到場
    處理時，被告大聲咆哮，警員拿錄音機要錄音，被告就將錄音機搶走，並摔在地
    上，再將警員的眼鏡撞毀；被告是用拳頭及右手肘攻擊警員胸部並用腳踢警員等
    語屬實。顯見警員馮大慶、翁民慶確係於執行勤務時遭被告辱罵及損壞其等掌管
    之錄音機無訛。（三）被告甲○○因本件吸食強力膠，經本院於九十一年七月三
    十一日以九十一年度彰秩字第三九號裁定處拘留三日，被告於收受該裁定後，並
    具狀認該裁定允當，放棄抗告，業據本院調閱該案卷證查閱無訛，並有該裁定、
    送達證書及被告捨棄抗告書等件影本附卷可按，足徵被告於案發前確有吸食強力
    膠其明。（四）綜上所述，被告所辯，無非係事後卸責之詞，要無可採。本件事
    證業臻明確，被告犯行堪以認定。
二、核被告所為，係犯刑法第一百四十一條第一項之侮辱公務員罪、第一百三十五條
    第一項之妨害公務執行罪、第一百三十八條損壞公務員職務上掌管物品罪。被告
    一行為觸犯刑法第一百三十五條第一項之妨害公務執行罪（起訴誤載為刑法第一
    百三十六條）、第一百三十八條損壞公務員職務上掌管物品罪，為一行為觸犯數
    罪名之想像競合犯，應依刑法第五十五條之規定論以較重之刑法第一百三十八條
    損壞公務員職務上掌管物品罪。又前開之罪與其另犯刑法第一百四十一條第一項
    之侮辱公務員罪間，犯罪構成要件不同，行為互殊，顯係基於個別犯意為之，應
    予分論併罰。次查被告曾於九十年三月十九日因恐嚇取財案件，經最高法院於九
    十一年四月十七日判處有期徒刑一年確定，同年七月二十二日執行完畢（判決確
    定前羈押二百六十日），有臺灣高等法院被告全國前案紀錄表及台灣彰化地方法
    院檢察署刑案資料查註紀錄表在卷可按，其於有期徒刑執行完畢後，五年內再犯
    有期徒刑之本罪，為累犯，應依刑法第四十七條之規定加重其刑。爰審酌被告方
    於前案執行完畢出獄即再犯本罪，及其犯罪動機、方法、所生危害、嚴重影響公
    務之執行，及犯後仍否認犯行等一切情狀，分別量處如主文所示之刑，並定其應
    執行之刑，以示懲處。
據上論斷，應依刑事訴訟法第二百九十九條第一項前段，刑法第一百三十五條第一項
、第一百三十八條、第一百四十條第一項、第五十五條、第四十七條、第五十一條第
五款，罰金罰鍰提高標準條例第一條前段，判決如主文。
本案經檢察官乙○○到庭執職務。
中      華      民      國      九十一    年    十一    月     十二     日
                                臺灣彰化地方法院刑事第一庭
                                    法      官  陳  秋  錦
右正本證明與原本無異。
如不服本判決，應於判決送達後十日內，向本院提出上訴狀（須附繕本）。
告訴人或被害人對於判決如有不服具備理由請求檢察官上訴者，其上訴期間之計算係
以檢察官收受判決正本之日期為準。
                                    法院書記官  于  淑  真
中      華      民      國      九十一     年     十一    月    十二    日
刑法第一百三十五條
對於公務員依法執行職務時，施強暴脅迫者，處三年以下有期徒刑、拘役或三百元以
下罰金。
意圖使公務員執行一定之職務或妨害其依法執行一定之職務或使公務員辭職而施強暴
脅迫者亦同。
犯前二項之罪，因而致公務員於死者，處無期徒刑或七年以上有期徒刑；致重傷者，
處三年以上、十年以下有期徒刑。
刑法第一百三十八條
毀棄、損壞或隱匿公務員職務上掌管或委託第三人掌管之文書、圖畫、物品，或致令
不堪用者，處五年以下有期徒刑。
刑法第一百四十條
於公務員依法執行職務時當場侮辱或對於其依法執行之職務公然侮辱者，處六月以下
有期徒刑、拘役或一百元以下罰金。
對於公署公然侮辱者亦同。
